<!DOCTYPE html PUBLIC "-//W3C//DTD XHTML 1.0 Transitional//EN" "http://www.w3.org/TR/xhtml1/DTD/xhtml1-transitional.dtd">
<html xmlns="http://www.w3.org/1999/xhtml">
<head>
	<meta http-equiv="Content-Type" content="text/html; charset=iso-8859-1" />
	<title>Ymmärrä suomea</title>
	<style type="text/css" media="all">@import "css/styles.css";</style>
	<script type="text/javascript" src="swfobject.js"></script>
</head>
<body class="font-medium">
	<div id="main-wrapper">
		<div id="topbar"></div>
		<div id="main-menu">
			<table cellspacing="0" cellpadding="0" border="0" class="add-links"><tr>
				<td class="item"><img class="raquo" src="i/raquo.gif" alt="" height="7" width="4" /><a href="/ymmarra/index.php?moduli=sanakirja">Sanakirja</a></td>
				<td class="item"><img class="raquo" src="i/raquo.gif" alt="" height="7" width="4" /><a href="/ymmarra/index.php?moduli=verbit">Verbiluettelo</a></td>
				<td class="item"><img class="raquo" src="i/raquo.gif" alt="" height="7" width="4" /><a href="/ymmarra/index.php?moduli=kielioppi">Kielioppi</a></td>
			</tr></table>
			<table cellspacing="0" cellpadding="0" border="0"><tr>
				<td class="item"><img class="raquo" src="i/raquo.gif" alt="" height="7" width="4" /><a href="/ymmarra/index.php">Etusivu</a></td>
				<td class="item"><img class="raquo" src="i/raquo.gif" alt="" height="7" width="4" /><a href="/ymmarra/index.php?moduli=tekstit">Lukutekstit</a></td>
			</tr></table>
		</div>
		<div id="content">
			<table cellspacing="0" cellpadding="0" border="0" id="content-wrapper"><tr>
				<td>
					<div id="left-menu">
												<div class="header-verb"><span>Verbit</span></div>
						<div class="menu">
								<div class="init"><a href="/ymmarra/index.php?moduli=verbit&kirjain=a">A</a></div>
								<div class="init"><a href="/ymmarra/index.php?moduli=verbit&kirjain=e">E</a></div>
								<div class="init"><a href="/ymmarra/index.php?moduli=verbit&kirjain=h">H</a></div>
								<div class="init"><a href="/ymmarra/index.php?moduli=verbit&kirjain=i">I</a></div>
								<div class="init"><a href="/ymmarra/index.php?moduli=verbit&kirjain=j">J</a></div>
								<div class="init"><a href="/ymmarra/index.php?moduli=verbit&kirjain=k">K</a></div>
								<div class="init"><a href="/ymmarra/index.php?moduli=verbit&kirjain=l">L</a></div>
								<div class="init"><a href="/ymmarra/index.php?moduli=verbit&kirjain=m">M</a></div>
								<div class="init"><a href="/ymmarra/index.php?moduli=verbit&kirjain=n">N</a></div>
								<div class="init"><a href="/ymmarra/index.php?moduli=verbit&kirjain=o">O</a></div>
								<div class="init"><a href="/ymmarra/index.php?moduli=verbit&kirjain=p">P</a></div>
								<div class="init"><a href="/ymmarra/index.php?moduli=verbit&kirjain=r">R</a></div>
								<div class="init"><a href="/ymmarra/index.php?moduli=verbit&kirjain=s">S</a></div>
								<div class="init"><a href="/ymmarra/index.php?moduli=verbit&kirjain=t">T</a></div>
								<div class="init"><a href="/ymmarra/index.php?moduli=verbit&kirjain=u">U</a></div>
								<div class="init"><a href="/ymmarra/index.php?moduli=verbit&kirjain=v">V</a></div>
								<div class="init"><a href="/ymmarra/index.php?moduli=verbit&kirjain=y">Y</a></div>
								<div class="init"><a href="/ymmarra/index.php?moduli=verbit&kirjain=Ä">Ä</a></div>
						</div>					</div>
				</td>
				<td>
					<div id="main-content">
						<div id="path">
							<a href=".">Etusivu</a> &gt; <a href="/ymmarra/index.php?moduli=verbit&kirjain=P">P</a>						</div>
													<h1>PARANTUA</h1>
						<table cellspacing="0" cellpadding="0" border="0">
							<tr>
								<td colspan="2" style="padding-bottom:10px;"><strong>Aktiivin indikatiivi</strong></td>
							</tr>
							<tr>
								<td><pre>PREESENS                   
minä      parannun         
sinä      parannut         
hän       parantuu         
me        parannumme       
te        parannutte       
he        parantuvat       

PASSIIVI
          parannutaan      

IMPERFEKTI                 
         parannuin         
         parannuit         
         parantui          
         parannuimme       
         parannuitte       
         parantuivat       

PASSIIVI
         parannuttiin      

PERFEKTI
olen     parantunut        
olet     parantunut        
on       parantunut        
olemme   parantuneet       
olette   parantuneet       
ovat     parantuneet       

PASSIIVI
on       parannuttu        

PLUSKVAMPERFEKTI

olin     parantunut      en 
olit     parantunut      et 
oli      parantunut      ei 
olimme   parantuneet     emme 
olitte   parantuneet     ette 
olivat   parantuneet     eivät 

PASSIIVI
oli      parannuttu      ei 
</pre></td>
								<td>&nbsp;&nbsp;&nbsp;</td>
								<td><pre>KIELTOMUOTO
en        parannu
et        parannu
ei        parannu
emme      parannu
ette      parannu
eivät     parannu


ei        paranneta

   
en        parantunut
et        parantunut
ei        parantunut
emme      parantuneet
ette      parantuneet
eivät     parantuneet


ei        parannuttu 


en      ole parantunut
et      ole parantunut
ei      ole parantunut
emme    ole parantuneet
ette    ole parantuneet
eivät   ole parantuneet


ei      ole parannuttu 



   ollut  parantunut
   ollut  parantunut
   ollut  parantunut
 olleet parantuneet
 olleet parantuneet
olleet parantuneet


   ollut  parannuttu
</pre></td>
							</tr>
						</table>
						<table cellspacing="0" cellpadding="0" border="0">
							<tr>
								<td colspan="2" style="padding-bottom:10px;"><strong>Aktiivin konditionaali</strong></td>
							</tr>
							<tr>
								<td><pre>PREESENS
minä     parantuisin       
sinä     parantuisit       
hän      parantuisi        
me       parantuisimme     
te       parantuisitte     
he       parantuisivat     

PASSIIVI
         parannuttaisiin   

PERFEKTI
olisin   parantunut      en 
olisit   parantunut      et 
olisi    parantunut      ei 
olisimme parantuneet     emme 
olisitte parantuneet     ette 
olisivat parantuneet     eivät 

PASSIIVI
olisi    parannuttu      ei 
</pre></td>
								<td>&nbsp;&nbsp;&nbsp;</td>
								<td><pre> 
en          parantuisi
et          parantuisi
ei          parantuisi
emme        parantuisi
ette        parantuisi
eivät       parantuisi


ei          parannuttaisi 


olisi    parantunut
olisi    parantunut
olisi    parantunut
olisi  parantuneet
olisi  parantuneet
olisi parantuneet 


olisi    parannuttu
</pre></td>
							</tr>
						</table>
						<table cellspacing="0" cellpadding="0" border="0">
							<tr>
								<td colspan="2" style="padding-bottom:10px;"><strong>Aktiivin potentiaali</strong></td>
							</tr>
							<tr>
								<td><pre>PREESENS
minä     parantunen      en 
sinä     parantunet      et 
hän      parantunee      ei 
me       parantunemme    emme 
te       parantunette    ette 
he       parantunevat    eivät 

PASSIIVI
         parannuttaneen  ei 

PERFEKTI
lienen   parantunut       en 
lienet   parantunut       et 
lienee   parantunut       ei 
lienemme parantuneet      emme 
lienette parantuneet      ette 
lienevät parantuneet      eivät 

PASSIIVI
lienee   parannuttu       ei 
</pre></td>
								<td>&nbsp;&nbsp;&nbsp;</td>
								<td><pre> 
         parantune
         parantune
         parantune
       parantune
       parantune
      parantune


         parannuttane 


   liene parantunut
   liene parantunut
   liene parantunut
 liene parantuneet
 liene parantuneet
liene parantuneet


   liene parannuttu
</pre></td>
							</tr>
						</table>
						<table cellspacing="0" cellpadding="0" border="0">
							<tr>
								<td colspan="2" style="padding-bottom:10px;"><strong>Aktiivin imperatiivi</strong></td>
							</tr>
							<tr>
								<td><pre>PREESENS

(sinä)   parannu          älä 
(hän)    parantukoon      älköön 
(me)     parantukaamme    älkäämme 
(te)     parantukaa       älkää 
(he)     parantukoot      älkööt 

PASSIIVI
         parannuttakoon   älköön 

PERFEKTI

ole      parantunut      älä 
olkoon   parantunut      älköön 
olkaamme parantuneet     älkäämme 
olkaa    parantuneet     älkää 
olkoot   parantuneet     älkööt 

PASSIIVI

olkoon   parannuttu      älköön 
</pre></td>
								<td>&nbsp;&nbsp;&nbsp;</td>
								<td><pre> 

        parannu
     parantuko
   parantuko
      parantuko
     parantuko


     parannuttako 



ole       parantunut
olko   parantunut
olko parantuneet
olko    parantuneet
olko   parantuneet



olko   parannuttu
</pre></td>
							</tr>
						</table>
						<table cellspacing="0" cellpadding="0" border="0">
							<tr>
								<td colspan="2" style="padding-bottom:10px;"><strong>Verbin nominaalimuodot</strong></td>
							</tr>
							<tr>
								<td><pre>I INFINITIIVI              

Lyhyempi muoto:            
         parantua          

Pitempi muoto:             
         parantuakseni     
         parantuaksesi
         parantuakseen
         parantuaksemme
         parantuaksenne
         parantuakseen

III  INFINITIIVI           

inessiivi    parantumassa  
elatiivi     parantumasta  
illatiivi    parantumaan   
adessiivi    parantumalla
abessiivi    parantumatta  
instruktiivi parantuman    
                           
Passiivi
instruktiivi parannuttaman 
                           
                           
</pre></td>
								<td>&nbsp;&nbsp;&nbsp;</td>
								<td><pre> II INFINITIIVI

 inessiivi    parantuessa
 instruktiivi parantuen

 Passiivi
 inessiivi    parannuttaessa 






   IV INFINITIIVI

   nominatiivi  parantuminen
   partitiivi   parantumista
     

   I PARTISIIPPI
   aktiivi      parantuva
   passiivi     parannuttava 

   II PARTISIIPPI
   aktiivi      parantunut
    passiivi     parannuttu
</pre></td>
							</tr>
						</table>

					</div>
				</td>
			</tr></table>		</div>
		<div id="footer"><a href="http://www.oph.fi/"><img src="i/oph_logo_ymmarrasuomea.gif" width="157" height="35" alt="OPH" /></a></div>
	</div>
</body>
</html>
